# 国有资产无偿划转后合并报表

提问人：yushang3975 时间：2022-05-06 10:31:41
请教陈版：
某区政府下一企业甲，两个事业单位乙、丙，分别控制丁戊企业， 2020 年 1 月 1 日成立了A集团，假设A空壳， 2020 年 1 月 1 日甲丁戊企业净资产 40000 万。
2020 年 12 月 31 日把甲丁戊净资产无偿划转给A，甲丁戊净资产合计 50000 万，A本部确认 50000 万长期股权投资和资本公积。
对于A集团合并报表，期初能把这 40000 万并进来吗，这又不是同一控制下合并，不并的话又都因为是同一区政府的，对方就觉得期初怎么是零啊，期末突然冒出 5 个亿。
期初也可以合并的话，那期初的实收资本没有对应长投抵销的，还按区政府、乙、丙列示啦，感觉既对也不对的，辛苦陈版指导一下，谢谢！

回答人：chenyiwei
如果是在当地政府主导下，旨在实现国有资产优化布局的重组，而不是各方自主的市场行为，则A公司取得甲丁戊仍可按同一控制下合并处理，将其合并报表的编制期间前推到最早报告期期初。
在上述合并报表中，A公司设立日之前期间的实收资本为零，体现在资本公积中，到成立日从资本公积转入实收资本。